【裁判字號】    92,訴,467
【裁判日期】    920610
【裁判案由】    毒品危害防制條例
【裁判全文】
臺灣彰化地方法院刑事判決                          九十二年度訴字第四六七號
    公  訴  人  臺灣彰化地方法院檢察署檢察官
    被      告  甲○○
右列被告因違反毒品危害防制條例案件，經檢察官提起公訴（九十二年度毒偵字第九
七號、第二六八號、第六八三號），暨移
號），本院判決如左：
     主  文
甲○○連續施用第一級毒品，處有期徒刑壹年。扣案之第一級毒品海洛肆包（其中
包合計驗餘淨重約零點肆陸公克；另壹包驗餘淨重零點零貳公克）沒收銷燬之；扣案
之注射針筒拾支、削尖鏟管支及夾鍊袋貳拾個均沒收。
     事  實
一、甲○○前因施用毒品案件，經本院八十九年度毒聲字第四０四八號裁定移送觀察
    、勒戒後，認有繼續施用毒品之傾向，經本院以八十九年度毒聲字第四三九三號
    裁定令入戒治處所施以強制戒治一年，於實施滿三個月後，因經評估戒治成績合
    格，經本院裁定准予停止戒治，所餘戒治期間交付保護管束，惟其於保護管束期
    間，因違反保護管束情節重大，復經本院以九十年度毒聲字第三五四九號裁定撤
    銷停止戒治，令入戒治處所施以殘餘期間之強制戒治，嗣於民國（下同）九十一
    年二月七日，由臺灣彰化地方法院檢察署檢察官以九十一年度戒毒偵字第一一九
    號、第一二○號、第一二一號、第一二二號、第一二三號為不起訴處分確定。詎
    其於五年之內，猶不知悔改，仍未戒除毒癮，基於施用第一級毒品之概括犯意，
    自九十一年十月起至九十二年四月十二日止，在其位於彰化縣鹿港鎮○○里○○
    路○段二二０號之住處，以將第一級毒品海洛因摻水置放於注射針筒中，注射於
    手臂之方式，連續施用第一級毒品海洛因多次。嗣為警各於九十一年十二月二十
    五日十七時三十分許、九十二年一月九日十五時二十分許、同年二月二十七日十
    一時許及同年四月十五日十一時許，分別在上開住處及彰化縣鹿港鎮頂番里人和
    巷二十號查獲，並分別扣得第一級毒品海洛因三包（合計驗餘淨重○‧四六公克
    ）、注射針筒三支；第一級毒品海洛因一包（驗餘淨重○．０二公克）、注射針
    筒二支、削尖鏟管一支；及注射針筒八支、夾鍊袋二十三個、塑膠鏟管二支。
二、案經彰化縣警察局彰化分局、鹿港分局報請臺灣彰化地方法院檢察署檢察官偵查
    起訴，暨彰化縣警察局彰化分局報請臺灣彰化地方法院檢察署檢察官移送併案審
    理。
    理  由
一、右揭事實，業據被告甲○○於本院審理中坦承不諱，且其先後於九十一年十二月
    二十五日、九十二年一月九日、同年二月二十七日及同年四月十五日為警採取之
    尿液，經送驗結果確均呈嗎啡陽性反應，有彰化縣衛生局九十二年一月六日煙檢
    字第九二００二一號、九十二年一月二十日煙檢字第九二０一三六號、九十二年
    三月十日煙檢字第九二０四一七號、九十二年四月二十八日煙檢字第九二０七七
    二號煙毒尿液檢驗成績書各一紙及詮昕科技股份有限公司九十二年二月二十六日
    所出具之濫用藥物尿液檢驗報告一紙附卷可稽，復有注射針筒十三支、削尖鏟管
    三支及夾鍊袋二十三個扣案可資佐證，而扣案之四小包白色粉末經鑑定結果確均
    含海洛因成分無訛，分別有法務部調查局九十二年一月二十八日調科壹字第一四
    ０００九０一０號、九十二年三月二十六日調科壹字第一四０００九一六０號鑑
    定通知書各一紙在卷足憑，被告之自白核與事實相符，堪以採信。再查被告曾因
    施用毒品案件，經本院八十九年度毒聲字第四０四八號裁定移送觀察、勒戒後，
    認有繼續施用毒品之傾向，經本院以八十九年度毒聲字第四三九三號裁定令入戒
    治處所施以強制戒治一年，於實施滿三個月後，因經評估戒治成績合格，經本院
    裁定准予停止戒治，所餘戒治期間交付保護管束，惟其於保護管束期間，因違反
    保護管束情節重大，復經本院以九十年度毒聲字第三五四九號裁定撤銷停止戒治
    ，令入戒治處所施以殘餘期間之強制戒治，嗣於九十一年二月七日，由臺灣彰化
    地方法院檢察署檢察官以九十一年度戒毒偵字第一一九號、第一二○號、第一二
    一號、第一二二號、第一二三號為不起訴處分確定等情，有該不起訴處分書、臺
    灣高等法院被告全國前案紀錄表及臺灣彰化地方法院檢察署刑案資料查註紀錄表
    在卷足憑。其於五年內，再犯毒品危害防制條例第十條第一項之施用第一級毒品
    罪無訛。綜上所述，本案事證明確，被告犯行足以認定。
二、核被告所為，係犯毒品危害防制條例第十條第一項之施用第一級毒品罪。被告持
    有第一級毒品均係為供其施用，其持有之低度行為皆應為施用之高度行為吸收，
    不另論罪。又其先後多次施用第一級毒品海洛因之犯行，時間緊接，且犯罪構成
    要件相同，顯係基於概括犯意反覆為之，為連續犯，應依刑法第五十六條之規定
    ，論以一罪並加重其刑。再查被告係自九十一年十月起至九十二年四月十二日止
    ，連續施用第一級毒品海洛因，而公訴人僅就被告於九十一年十二月二十五日、
    九十二年一月九日及同年二月二十七日或其前三日內某時，先後施用第一級毒品
    海洛因三次之犯行提起公訴，惟該未經起訴之部分，與檢察官起訴之部分，因被
    告係基於概括之犯意而為之，具有連續犯之關係，屬裁判上之一罪，其一部起訴
    之效力及於全部，故本院自得併予審究，併此敘明。爰審酌被告前曾有施用毒品
    罪行，經送觀察勒戒、強制戒治後，猶不知悔改，再施用毒品海洛因不輟，不僅
    戕害自身健康，更辜負國家將之視為病人，並施以長時間之戒治處遇之苦心，惟
    其對他人權益之侵害仍屬有限，於本院審理中已坦承其犯行，及其犯罪目的、手
    段等一切情狀，量處如主文所示之刑。末查扣案之海洛因四包（其中三包合計驗
    餘淨重○‧四六公克；另一包驗餘淨重○．０二公克），係屬第一級毒品，爰依
    毒品危害防制條例第十八條第一項前段規定，均沒收銷燬之。又扣案之注射針筒
    十三支、削尖鏟管三支及夾鍊袋二十三個，係被告所有，且已供其施用毒品犯罪
    所用之物，業據其陳明在卷，另依刑法第三十八條第一項第二款之規定沒收。至
    扣案之吸食器一組，被告否認係其所有，且其經警採集之尿液送驗，結果均無安
    非他命類陽性反應，有上開檢驗報告在卷足憑，復衡諸被告對於上開犯行既已坦
    承不諱，當無庸對於沒收之物有所隱諱，此外又查無其他證據足資證明上開扣案
    物係被告所有，或與本件被告施用毒品之犯行有直接關連，就該扣案之吸食器一
    組爰不併予宣告沒收，附此敘明。
據上論斷，應依刑事訴訟法第二百九十九條第一項前段，毒品危害防制條例第十條第
一項、第十八條第一項前段，刑法第十一條前段、第五十六條、第三十八條第一項第
二款，判決如主文。
本案經檢察官江孟芝到庭執行職務。
中      華      民      國    九十二    年      六      月      十      日
                              臺灣彰化地方法院刑事第一庭
                                    審判長法官  葉   榮   郎
                                    法      官  葛   永   輝
                                    法      官  簡   璽   容
右正本證明與原本無異。
如不服本判決，應於判決送達後十日內向本院提出上訴狀( 須附繕本 )。
                                    法院書記官  王   惠   嬌
中      華      民      國    九十二    年      六      月      十一    日
毒品危害防制條例第十條
施用第一級毒品者，處六月以上五年以下有期徒刑。
施用第二級毒品者，處三年以下有期徒刑。


司法院資訊處製作；財團法人民間司法改革基金會備份。
